臺灣高等法院高雄分院刑事判決　　　　　九十一年度上訴字第九三四號
　　上訴人　台灣高雄地方法院檢察署檢察官
　　被　告　甲○○
右上訴人因被告搶奪案件，不服臺灣高雄地方法院九十一年度訴字第六八六號中華民
國九十一年四月九日第一審判決（起訴案號：臺灣高雄地方法院檢察署九十一年度偵
字第一七四七號），提起上訴，本院判決如左：
      主      文
原判決關於甲○○部分撤銷。
甲○○共同連續意圖為自己不法之所有，而搶奪他人之動產，處有期徒刑壹年陸月。
      事      實
一、甲○○基於共同意圖為自己不法所有而搶奪他人動產之概括犯意，於民國（下同
    ）九十年十月六日凌晨一時許，夥同陳元龍（檢察官移本院另案併辦）由陳元龍
    騎機車，後載甲○○，在高雄市苓雅區○○○路北向南靠近苓雅路口即苓雅市場
    附近，見女子高素娟在路旁獨行，即騎車趨近由甲○○下手搶奪高女之皮包一只
    ，內有現款新台幣（下同）七、八千元及摩托羅拉行動電話一支，得手後逃逸，
    甲○○分得現款二千餘元，餘款及行動電話則由陳元龍取去。復於九十一年一月
    十八日上午九時許，夥同乙○○（原審同案判刑確定），由甲○○騎乘車牌號碼
    ＬＺＦ─一九二號紅色重型機車（該機車為不知情之毆才任所有，係乙○○於九
    十一年一月十七日晚上十一時許，在其高雄縣鳳山市○○路一三二巷二弄十六號
    之住處向歐才任所借）後載乙○○，並由乙○○以先前購買之口罩掛在車牌上以
    為掩蔽，沿途尋找目標下手，嗣於同（十八）日上午九時二十五分許，行經高雄
    市○○區○○路三七二號前，見丙○○之嬸嬸騎乘機車後載丙○○，丙○○之皮
    包置於腹前，趁丙○○不注意且不及防備之際，自左後方靠近，由乙○○下手搶
    奪丙○○放置在腹前之米黃色皮包一只，內有諾基亞牌八二五○型行動電話一支
    、花旗銀行、中國信託銀行、台新銀行、華僑銀行、新光三越百貨公司信用卡各
    一張、郵局提款卡一張、駕駛執照一張、身分證一張及現款一千四百元等物，得
    手後，立即騎乘機車逃離現場，並將掩蔽車牌之口罩取下。丙○○遭搶後大喊「
    搶劫」，適有騎乘機車行經該處之張應弘目睹後，自後追趕甲○○、乙○○之機
    車，雖未追及，惟記下車牌號碼報警。甲○○、乙○○二人逃離現場後，各分得
    現金七百元，並將其餘搶得之信用卡、提款卡、身分證、駕駛執照及諾基亞牌行
    動電話丟棄在高雄市鼎金一巷十六號前對面草叢。經警先於九十一年一月十八日
    中午十二時三十分許，在高雄縣鳳山市○○路一三二巷二弄十六號前，查獲乙○○並查扣前開歐才任所有，供甲○○、乙○○搶奪所用之車號ＬＺＦ─一九二號
    重型機車一部、贓物七百元，再於同日（十八日）下午三時許，在高雄縣仁武鄉
    ○○街八之一號查獲甲○○，並根據甲○○、乙○○之供述，在高雄市三民區鼎
    金一巷十六號前對面草堆上，取出丙○○所有被搶奪之花旗銀行、華僑銀行、台
    新銀行信用卡各一張、郵局提款卡一張、丙○○身分證、駕駛執照各一張及諾基
    亞牌八二五○型行動電話機一支等贓物。
二、案經高雄市政府警察局、同局三民第二分局移送臺灣高雄地方法院檢察署檢察官
    偵查起訴及移請本院併案審理。
      理      由
一、訊據被告甲○○對於右開事實坦承不諱，並經共同被告陳元龍於警訊時及共同被
    告乙○○於警偵訊及原審審理時供認無異，核與被害人高素娟、丙○○指訴之情
    節相符，且經高素娟於警訊時當場指認陳元龍及丙○○於警訊、原審審理時當場
    指認甲○○、乙○○為行搶之人無訛。而證人張應弘於警訊時亦證稱：我於九十
    一年一月十八日上午九時二十分，騎乘機車載我女朋友上班時，行經高雄市○○
    街與金鼎路口，發現有婦人按喇叭喊搶劫，然後我看到兩個人騎乘紅色光陽機車
    往明誠路逃逸，我就尾隨在後追趕，一直追到明誠一路與昌裕街二巷口，才看到
    車牌號碼ＬＺＦ─一九二號重型機車，該機車轉入昌裕街二巷內後，速度變緩，
    機車後座之嫌犯正在翻皮包，我見狀立即大聲喊搶劫，嫌犯立刻加速逃逸，我記
    下車牌號碼後立即到派出所報案，‧‧，我可以肯定甲○○是騎乘ＬＺＦ─一九
    二號機車之人等語明確。被告甲○○、乙○○搶奪時所騎乘之車號ＬＺＦ─一九
    二號機車，係歐才任所有，被告乙○○於九十一年一月十七日晚上十一時許，在
    其高雄縣鳳山市○○路一三二巷二弄十六號住處，以翌日上午須載女友上學為由
    ，向歐才任所借一節，亦據證人歐才任於警訊及原審審理中證述明確。又被告甲○○、共同被告乙○○先後為警查獲後，警員先在被告乙○○身上起出搶奪而來
    之贓款七百元，再依據被告二人之供述，在高雄市三民區鼎金一巷十六號前對面
    草堆上，取出被害人丙○○所有被搶奪之花旗銀行、華僑銀行、台新銀行信用卡
    各一張、郵局提款卡一張、丙○○身分證、駕駛執照各一張及諾基亞牌八二五○
    型行動電話機一支等贓物等情，亦據被告甲○○、乙○○分別於警訊中陳明，並
    有高雄市政府警察局三民第二分局鼎金派出所扣押物品目錄表一份、現場照片十
    五張附於警卷可按；而前開取出之贓物，業據被害人丙○○領回，亦有贓物認領
    保管收據一紙附於警卷可證，被告甲○○之自白核與事實相符，自可採為認定事
    實之證據。綜上所述，被告甲○○所犯前揭搶奪犯行，事證已臻明確，犯行堪予
    認定。
二、核被告甲○○所為，係犯刑法第三百二十五條第一項之搶奪罪，其就與陳元龍搶
    奪高素娟財物，與共犯及與乙○○搶奪丙○○財物，二人基於意圖為自己不法之
    所有，共乘一部機車，推由其中一人行搶，事後朋分財物，二人之間，有犯意之
    聯絡及行為之分擔，應依刑法第二十八條論以共同正犯。被告甲○○先後二次搶
    奪犯行，時間緊接，犯罪方式相同，所犯罪名又屬同一，顯係基於概括之犯意，
    應依刑法第五十六條以連續犯論處。公訴人就被告甲○○搶奪高素娟部分，雖未
    起訴，惟因與起訴被告搶奪丙○○部分，有連續犯之裁判上一罪關係，本院自得
    併予審理。
三、原審予以論罪科刑，固非無見，惟原審就被告搶奪高素娟部分未一併予以論究，
    自有未洽，檢察官上訴執此指摘原判決此部分不當，非無理由，應由本院將原判
    決此部分撤銷，審酌被告甲○○年輕力壯，竟不思循正當途徑謀取財物，而以騎
    機車對獨行婦女行搶之方式犯罪，嚴重危害社會治安，犯罪情節不輕，惟念其於
    犯罪後已坦白供承犯行，頗表悔悟，態度良好等情狀，爰予科處有壹年陸月，至
    扣案之機車係毆才任所有，並非被告甲○○或共犯乙○○二人所有，已如前述，
    亦非違禁物，自不予宣告沒收，併此明。
四、同案被告乙○○部分，業經判刑確定，故不另論列。
據上論斷，應依刑事訴訟法第三百六十九條第一項前段、第三百六十四條、第二百九
十九條第一項前段、刑法第二十八條、第五十六條、第三百二十五條第一項，判決如
主文。
本案經檢察官陳新慶到庭執行職務。
中    華    民    國     九十一     年       七       月     十六       日
                              臺灣高等法院高雄分院刑事第四庭
                                  審判長法官  蕭權閔
             法官  李嘉興
                                        法官  陳吉雄
右正本證明與原本無異。
如不服本判決應於收受本判決後十日內向本院提出上訴書狀，其未述上訴理由者，
並得於提起上訴後十日內向本院補提理由書狀（均須按他造當事人之人數附繕本)「
切勿逕送上級法院」。
                                      書記官  黎  珍
中    華    民    國     九十一     年       七       月     十八   日
附錄：本判決論罪科刑法條：
刑法第三百二十五條第一項：
意圖為自己或第三人不法之所有，而搶奪他人之動產者，處六月以上五年以下有期徒
刑。
                                                                        Ｆ
